臺灣臺南地方法院刑事判決　　　　　　　 98年度易字第984號
公　訴　人　臺灣臺南地方法院檢察署檢察官
被　　　告　劉淵讚
選任辯護人　李孟仁律師
　　　　　　林怡靖律師
被　　　告　楊順良
選任辯護人　陳慧敏律師
上列被告因詐欺案件，經檢察官提起公訴（98年度偵字第4074號
），本院判決如下：
    主  文
劉淵讚共同犯詐欺取財罪，處有期徒刑陸月，如易科罰金，以新
臺幣壹仟元折算壹日。
楊順良共同犯詐欺取財罪，處有期徒刑陸月，如易科罰金，以新
臺幣壹仟元折算壹日，減為有期徒刑參月，如易科罰金，以新臺
幣壹仟元折算壹日。
    事  實
一、劉淵讚為讚鰲龍二三號漁船之船長，楊順良為和春成三號漁
    船之船長，其等分別於附表一、二所示之日期，駕駛上開漁
    船前往臺南縣將軍鄉平沙村平沙一七○號之馬沙溝勗維漁船
    加油站（下稱勗維加油站），與該加油站站長黃魚爵（經本
    院判處有期徒刑四年，上訴二審法院中）、會計周慧貞（經
    本院判處有期徒刑六月確定）等加油站人員共同基於意圖為
    自己不法所有之犯意聯絡，由該具備上開犯意聯絡之加油站
    人員僅加入附表一「實際欄」所示之油量，所剩未加完之核
    配數量（即油點）則回賣給該加油站人員，或根本未實際加
    油（即附表二「實際欄」空白之情形），而將附表二所示之
    漁船加油核配數量，全數出售予同具上開犯意聯絡之不詳加
    油站人員，而各獲得該加油站人員所交付如附表一至二「應
    付欄」所示之金額，或將該數額用以折抵實際加油之費用。
    嗣黃魚爵及該加油站人員取得劉淵讚、楊順良未實際加油而
    出售之油點後，再經由臺南縣政府向行政院農業委員會漁業
    署（下稱漁業署）申報上開漁船加滿該核配數量，致漁業署
    誤信為真，而以該核配數量加以補助，順利詐得漁船用油之
    補助金額。
二、案經臺灣臺南地方法院檢察署檢察官偵查起訴。
    理  由
一、證據能力方面
  (一)按刑事訴訟法第一百五十九條之四第二款規定：「除顯有不
    可信之情況外，從事業務之人於業務上或通常業務過程所須
    製作之紀錄文書、證明文書，得為證據」，係因從事業務之
    人在業務上或通常業務過程所製作之紀錄文書、證明文書，
    乃係於通常業務過程不間斷、有規律而準確之記載，通常有
    會計人員或記帳人員等校對其正確性，大部分紀錄係完成於
    業務終了前後，無預見日後可能會被提供作為證據之偽造動
    機，其虛偽之可能性小，何況如讓製作者以口頭方式於法庭
    上再重現過去之事實或數據亦有困難，因此其亦具有一定程
    度之不可代替性，除非該等紀錄文書或證明文書有顯然不可
    信之情況，否則有承認其為證據之必要（最高法院一○○年
    度台上字第九八八號判決要旨參照）。查本件附表一、二之
    表格資料係證人即勗維加油站會計周慧貞工作上所製作之表
    格資料，其紀錄之內容為漁船核配數量、有無加油及實際加
    油數量、向漁船購買核配數量之應付金額、向漁船收取油價
    外另售予核配點數之應收取金額等項目，此與勗維加油站營
    業金額是否無誤攸關，為證人周慧貞業務上應予記錄之文書
    ，非個人主觀意見或推測之詞，其製作過程，並無顯不可信
    之情狀，雖此份資料係案發後，始由證人周慧貞之配偶由家
    中之電腦提出交予檢察官，惟證人周慧貞係為免辦公室之電
    腦故障而備份到家中電腦，既為備份，則與原資料相同，而
    證人周慧貞及其配偶均無更改之可能，否則僅需銷毀則可將
    此不利於周慧貞之證據湮滅何須提出，故於此項證據取出之
    過程，亦無不可性之情況，應認有證據能力。
  (二)證人黃魚爵、周慧貞於另案即本院九十七年度訴字第一三七
    八號案件警詢時之陳述，應係其於審判外之陳述，被告不同
    意有證據能力，且經證人黃魚爵、周慧貞到本院作證，其證
    述內容與其警詢陳述內容尚無二致，即無法依刑事訴訟法第
    一百五十九條之二規定，回復其證據能力，故依同法第一百
    五十九條第一項規定應認無證據能力。
  (三)證人陳秀惠於另案即本院九十七年度訴字第一三七八號案件
    警詢時之陳述，應係其於審判外之陳述，被告不同意有證據
    能力，且檢察官未依刑事訴訟法第一百五十九條之二規定回
    復其證據能力，故依同法第一百五十九條第一項規定應認無
    證據能力。
  (四)證人黃魚爵、周慧貞及陳秀惠於另案即本院九十七年度訴字
    第一三七八號案件偵查中未經具結之陳述，依刑事訴訟法第
    一百五十八條之三規定無證據能力。
  (五)其餘本院以下所引用之具傳聞性質之證據，檢察官、被告二
    人及其選任辯護人至本案言詞辯論時，均未爭執其證據能力
    ，本院審酌各該證據均非違法蒐證取得之證據，且依該證據
    作成情況作為證據應為適當，依刑事訴訟法第一百五十九條
    之五規定，應有證據能力。
二、實體方面
  (一)訊據被告劉淵讚固不否認曾至馬沙溝勗維加油站加油，然正
    確日期及加油量及所付金額，均已不復記憶等語，否認有何
    與該加油站站長黃魚爵、會計周慧貞等加油站人員共犯詐欺
    犯行，並以未將加油後所剩之核配數量（即油點）回賣給加
    油站人員，有關該加油站將該加油後所剩之核配數量申報補
    助乙情，其並不知情等語置辯。被告楊順良亦不否認有於民
    國九十六年三月九日駕駛和春成三號漁船至勗維加油站，惟
    辯稱確實依航程紀錄器所紀錄之資料換算該次加油核配數量
    共七萬二千六百公升，全數加完，並無剩餘，且無自勗維加
    油站獲取新臺幣（下同）四萬三千五百六十元等語。
  (二)經查：
    1.勗維加油站所屬之勗維企業有限公司（下稱勗維加油站）
      與前臺南縣政府（現已改制為臺南市政府）於九十五年六
      月間簽立「漁船油配售審核契約」，由勗維加油站辦理對
      合格配售漁船即領有合格漁業執照及配油手冊之漁船等為
      優惠油價之配售，勗維加油站應於每次配售漁船油後，檢
      具該船配油手冊、進出港檢查單張等影本，列表統計各次
      配油量，每十日送前臺南縣政府書面抽查，有上開「漁船
      油配售審核契約」影本在卷可查（本院卷第二三七頁）。
      又供油單位於完成加油後，按實際核配油量在購油手冊記
      載購油日期、購油數量、作業時數，並於核章欄核章，同
      時以航程讀取器之印表機，將前述之資料列印交給漁業人
      ，亦有漁業署九十九年十二月七日漁二字第○九九一二八
      三○○二號函附卷可查（本院卷第二二一頁）。且漁船應
      向行政院農業委員會申請裝設航程紀錄器，並按紀錄器記
      錄之作業時數計算漁船用油量，有上開函文所附之「漁業
      動力用油優惠油價標準修正條文」第五、六條規定在卷可
      參（本院卷第二二五頁）；另購買漁業動力用油時，應由
      該漁船筏之漁業人或漁業從業人向供油單位提示漁業執照
      、漁業動力用油購油手冊為之；漁業人所有漁船於該供油
      單位完成讀取作業時數後，該次即不得至其他供油單位購
      油，亦有「漁業動力用油供售作業要點」第五、十點規定
      附卷可按（本院卷第二四○頁）。
    2.證人即勗維加油站之會計周慧貞於本院證稱：附表一、二
      係其於工作上所製作，漁船進站加油時要先算該漁船可加
      多少油（即附表所示之「核配數量」欄，係將漁船之航程
      紀錄器透過加油站與漁業署連線之漁管系統，由該系統自
      動計算所得），算出後由站長或加油員告知船長，有時船
      長會自己到加油站內，其就直接告訴船長；附表中所示之
      「實際」欄為漁船實際加油量；附表中所示之「應收」欄
      為漁船實際加的比核配數量多，就要記載應收（即將向其
      他漁船購買未用完的核配數量，轉售予其他核配數量不足
      的漁船）；附表中所示之「應付」欄為漁船核配數多，實
      際加油少，要支付給漁船油點的錢（即向漁船購買未用完
      的核配數量）；附表中所示之「付款」欄為漁船實際上沒
      有加油，直接賣點數給加油站，加油站所支付給漁船的錢
      ；雖然對於和春成三號船隻並無印象，但從附表二所示之
      資料來看，三月九日沒有收到一百零一萬二千七百七十元
      ，因為附表二「實際」欄是空白的，而附表二「應付」欄
      記載四萬三千五百六十元的意思是勗維加油站付給船隻油
      點的錢，油點的錢是用「粒」（即二百公升）來計算，當
      時「一粒」收購價為一百二十元，所以附表二和春成三號
      該次核配數量為七萬二千六百公升，即為「三百六十三粒
      」（計算式：72600÷200=363），附表二「實收」欄記載
      「（四萬三千五百六十）」是指付出去；附表二「付款」
      欄記載「三月九日已付」是指這筆錢勗維加油站已經付出
      去；附表一讚鰲龍二三號漁船，九十六年五月十三日加油
      時核配數量為四萬四千五百公升，「實際」欄記載四千五
      百公升是指實際加油數量；「應付」欄記載二萬六千元是
      指核配數量四萬四千五百減去實際加油數量四千五百，再
      除以二百，再乘以當時收購價一百三十元，即得勗維加油
      站應付給船隻的錢（計算式00000- 0000=40000；40000
      200=200；200×130＝26000），當天讚鰲龍二三號漁船實
      際加油應支付勗維加油站六萬五千二百五十元減勗維加油
      站因向其收購核配數量應支付之二萬六千元，讚鰲龍二三
      號漁船實際上僅支付三萬九千二百五十元；又附表一讚鰲
      龍二三號漁船，九十六年八月十日加油時核配數量為四萬
      四千四百元，該日讚鰲龍二三號漁船實際加油數量為一萬
      二千四百公升，向讚鰲龍二三號漁船收購剩餘核配數量應
      支付二萬零八百元（計算式00000-00000=32000；32000
      200=160；160×130＝20800），當日讚鰲龍二三號漁船實
      際付給勗維加油站係十九萬六千二百元等語（本院卷第二
      七二至二八五頁），附表所示之資料為證人周慧貞工作上
      所製作之表格資料，其紀錄之內容為各漁船進加油站時依
      據航程紀錄器所計算之核配數量，此部分需經與漁業署之
      航管系統連線始得計算，是此部分應無虛偽之可能；又表
      格資料另有漁船實際上有無加油及加油數量、向漁船購買
      核配數量之應付金額、向漁船收取油價外另售予之核配點
      數之應收取金額等項目，此與勗維加油站營業收支金額是
      否無誤攸關，為證人周慧貞業務上應予記錄之文書，非個
      人主觀意見或推測之詞，且此份資料於本件遭查獲時，並
      未於第一時間查扣，係由證人周慧貞之配偶提出，且為證
      人周慧貞另案之不利證物，如證人周慧貞有湮滅之舉，甚
      為容易，然證人周慧貞之配偶仍予提出，應認為其內容可
      信，證人周慧貞於本院之上開證述堪信為真實。
    3.證人周慧貞亦於本院證稱：「通常在付錢時我們都會給金
      額如何算出的公式，會有紙條給他們」、「如果他們看不
      懂就會問，公式就是核配數量減掉實際加油量再乘以當時
      之單價，紙條上會記載算出金額的幾個公式，…。」等語
      （本院卷第二九一至二九二頁）；另證人黃魚爵於本院證
      述：對於每艘至勗維加油站加油之漁船都會問船長或船員
      是否願意把剩下的油點（即未用之核配數量）賣給加油站
      ；其目的係為將購入核配數量，再轉售予核配數量不足之
      漁船，以增加勗維加油站之出油量，進而申請更多補助款
      於下次購油時扣減應支付之購油款項；又對於被告劉淵讚
      有點印象，但不知於何時看過；確有漁船單純進加油站出
      售核配數量，實際上並無加油之舉等語（本院卷第三○七
      至三一○頁），證人周慧貞於本案所涉之犯行，已告確定
      ，實無再為隱瞞之必要；而證人黃魚爵自始就本件收購油
      點轉賣其他漁船用以增加勗維加油站之出油量，而可多申
      請補助款乙情，認並無觸犯罪刑，而其將勗維加油站實際
      運作模式一一陳述，所為之證言，均堪可採。
    4.綜上說明，被告劉淵讚、楊順良確有分別於附表一、附表
      二所示之時間，將核配數量售予勗維加油站之行為，而與
      黃魚爵、周慧貞等人共犯詐欺取財犯行。
  (三)被告二人分別以下情詞置辯：
    1.被告劉淵讚固辯稱：不知實際加油量多少，核配數量是多
      少，核配數量係航程紀錄器經勗維加油站之電腦設備與漁
      業署連線所計算出來，其不知有無剩餘，自無所謂將剩餘
      油點回賣給勗維加油站之行為等語。查核配數量關係著漁
      船可獲得補助之優惠漁船用油量，被告劉淵讚既係入站加
      油豈會不加以注意之理，其上開辯詞顯違常情，尚不足採
      。
    2.被告劉淵讚再辯稱：不認識勗維加油站之站長黃魚爵或其
      他員工，並無犯意之聯絡等語。惟按共同正犯之意思聯絡
      ，原不以數人間直接發生者為限，即有間接之聯絡者，亦
      包括在內。如甲分別邀約乙、丙犯罪，雖乙、丙間彼此並
      無直接之聯絡，亦無礙於其為共同正犯之成立；共同正犯
      間之犯意聯絡，不以明示為必要，即相互間有默示之合致
      ，亦無不可；共同實施犯罪行為，在合同意思範圍內，相
      互利用他人之行為，以達其犯罪之目的，原不必每一階段
      均參與，祇須分擔犯罪行為之一部，即應對於全部所發生
      之結果共同負責。而共同正犯之意思聯絡，不限於事前有
      所協議，於行為當時，基於相互之認識，以共同犯罪之意
      思參與者，亦無礙於共同正犯之成立（最高法院七十七年
      台上字第二一三五號判例要旨、九十四年度台上字第五四
      八○號、九十六年度台上字第四五一九號、九十七年度台
      上字第一七八三號判決要旨參照）。證人黃魚爵證稱對每
      艘漁船均會詢問有無意願將剩餘核配數量售予勗維加油站
      ；證人周慧貞亦證稱結算時有於紙條書寫計算式交予漁船
      船長，均已如前述，被告劉淵讚既有前往勗維加油站加油
      豈有不知之理，再者被告劉淵讚於偵查時自承：「我聽人
      家說這裡（指勗維加油站）二百公升（俗稱一粒）會便宜
      一百元左右，…」等語（偵卷第一○一頁），則被告劉淵
      讚更應該會向勗維加油站之站長黃魚爵或會計周慧貞詢問
      勗維加油站之加油優惠細節，該次加油之款項如何計算而
      得出，於此益證被告劉淵讚確於理解所謂「一粒便宜一百
      元左右」（即出售剩餘核配數量）後，而支付附表一所示
      之款項（已扣除出售剩餘核配數量所應得之款項）。
    3.被告劉淵讚又辯稱：讚鰲龍二三號漁船自九十五年一月一
      日至九十六年十二月三十一日之加油紀錄，其在基隆八斗
      子加油十二次、臺中梧棲加油十八次、臺南縣奕豪公司加
      油二次、高雄縣蚵子寮加油十次、新竹漁會加油三次、高
      雄興達港加油一次、勗維加油站加油二次，若是其與黃魚
      爵有共同詐欺之犯意聯絡，又豈會二年間僅到勗維加油站
      加油二次而已等語。查被告劉淵讚係以捕漁為業，非以出
      售油品核配數量維生，況核配數量係以漁船上之航程紀錄
      器所記載之資料為據，被告劉淵讚自不可能於將每次之核
      配數量售予勗維加油站，況依漁業署九十九年七月二十八
      日漁二字第○九九一二一九二五二號所附讚鰲龍二三號漁
      船歷史購油紀錄，該船均係在有較多核配數量時（即四萬
      四千五百公升、四萬四千四百公升）始至勗維加油站加油
      （見讚鰲龍二三號漁船航跡紀錄資料卷一第二頁），是上
      開辯詞，不足為有利被告劉淵讚之認定。
    4.被告楊順良固辯稱其於附表二所示時間確有加足該次核配
      數量，並支付一百餘萬之油款，蓋其出賣漁貨，船上隨時
      有大筆現金，並無起訴書所載未加油，將核配數量全數售
      予勗維加油站之犯行等語。查依漁業署九十九年七月二十
      八日漁二字第○九九一二一九二五二號所附和春成三號漁
      船航跡紀錄，和春成三號漁船在九十六年三月九日於勗維
      加油站加油之前一次加油日期為同年二月六日上午九時五
      十一分於臺南縣奕豪企業有限公司，惟加油後至三月九日
      未出海作業時間為二月六日上午九時五十一分（當日八時
      八分即已進將軍港，因航速為零）至二月十日下午二時（
      未作業五日）、二月十二日上午六時二十九分至同日上午
      十時十分、二月十三日上午八時至同日下午四時四十分、
      二月十四日上午七時十八分至同月二十六日下午四時四十
      八分（未作業十三日）、二月二十七日上午七時五十分至
      下午五時、二月二十八日上午七時四十三分至同日下午一
      時十八分、三月二日上午七時七分至同月七日下午四時二
      十一分（未作業六日）、三月八日上午七時四十六分至同
      日下午四時二十八分（見和春成三號漁船航跡紀錄資料卷
      第一五至三五頁反面、四三頁反面至四四頁、四八頁反面
      至五○頁反面、五三至一一三、一一六至一一七頁反面、
      一二○頁反面至一二一頁反面、一三○至一五六、一五九
      至一六○頁反面），且依航跡圖（上開資料卷第四頁）及
      和春成三號漁船未作業時經緯度（同上未作業日期資料頁
      次），該船在二月六日至三月九日出海作業區域北至彰化
      縣外海，南至臺南市、高雄市交界之臺灣西部沿海，且多
      次停靠將軍漁港，而臺灣海峽漁源枯竭為眾所周知之事實
      ，被告楊順良是否可有百萬漁貨已有可疑，且該漁船既於
      三月二日上午七時七分至同月七日下午四時二十一分，未
      作業時間長達六日，縱於三月二日前有所漁貨收入，依常
      情應已上岸而將金錢存放妥當，於三月八日下午四時二十
      八分出海作業至翌日入港時，如真有百萬漁貨，則應記憶
      深刻，惟至本件言詞辯論終結前，被告楊順良均未提出上
      開時間有何漁貨之證明，是尚難依上開抗辯而影響本院前
      開認定。
  (四)檢察官於九十八年十一月四日所提出之九十八年度蒞字第八
    二三四號補充理由書所記載之黃魚爵等於九十六年八月十日
    向被告劉淵讚所購買之油點，所詐得之金額係以補助款每公
    秉二千五百三十三元計算，惟查依行政院農業委員會漁業署
    九十九年七月二十八日漁二字第○九九一二一九二五二號所
    附讚鰲龍二三號漁船歷史購油紀錄，九十六年八月十日實配
    油量為四萬四千四百公升、補助金額為七萬三千七百九十三
    元（見讚鰲龍二三號漁船航跡紀錄資料卷一第二頁），計算
    所得之每公升補助金額為一點六六二元，每公秉為一千六百
    六十二元，而非每公秉二千五百三十三元，是該次所詐得之
    補助款為五萬三千三百十二元，與九十六年五月十三日向被
    告劉淵讚所購買之油點詐得補助款共計十一萬九千七百九十
    二元，附此敘明。
  (五)綜上所陳，本件事證明確，被告劉淵讚、楊順良犯行明確，
    應依論科。
三、論罪科刑
  (一)核被告劉淵讚、楊順良所為，均係犯刑法第三百三十九條第
    一項之詐欺取財罪。
  (二)被告劉淵讚係基於單一之犯意，在同一地點、反覆實行出售
    剩餘核配數量予共犯黃魚爵等，由黃魚爵申請補助，依社會
    通念於客觀上具有一個反覆、延續實行之特徵，應評價為包
    括一罪之集合犯，論以詐欺取財一罪。
  (三)被告劉淵讚、楊順良分別與勗維加油站站長黃魚爵、會計周
    慧貞間，就上開詐欺取財犯行，有犯意聯絡及行為分擔，均
    為共同正犯。
  (四)爰審酌被告二人之素行尚佳、智識程度、犯罪動機、目的、
    手段、期間、被告劉淵讚犯罪所得四萬六千八百元、被告楊
    順良犯罪所得四萬三千五百六十元及犯後態度等一切情狀，
    分別量處如主文所示之刑，並諭知易科罰金之折算標準。
  (五)被告楊順良上開犯罪時間在九十六年四月二十四日以前（按
    依勗維加油站與臺南縣政府之漁船油配售審核契約第二條「
    乙方（即勗維加油站）應於每次配售漁船油後，檢具該船配
    油手冊、進出港檢查單張或甲方（即臺南縣政府）核准額外
    購油函或其他證明文件等影本，列表統計各次配油量，每十
    日送甲方書面抽查審核確認，甲方則每月將核配油量報表等
    相關資料陳報行政院農委會漁業署核備」（本院卷第二三七
    頁），是以被告楊順良於九十六年三月九日之出售核配數量
    予勗維加油站之黃魚爵，黃魚爵至遲應於同年月十九日向臺
    南縣政府申報，詐術已然實行，故應認被告楊順良之犯行係
    在九十六年四月二十四日前），所犯為刑法第三百三十九條
    第一項之詐欺取財罪，合於減刑條件，爰依中華民國九十六
    年罪犯減刑條例第二條第一項第三款、第七條規定，減為如
    主文第二項所示之刑，並諭知易科罰金折算標準。
  (六)被告二人行為後，刑法第四十一條業於九十八年八月二十一
    日修正公布並自九十八年九月一日起施行，該條規定受六個
    月以下有期徒刑或拘役之宣告，不論得否易科罰金，均得易
    服社會勞動，並配合修正刑事訴訟法第四百七十九條第一項
    ，明定易服社會勞動由指揮執行之檢察官命令之，亦即上開
    規定應係檢察官執行事項，非裁判量刑事項，自非屬被告適
    用之刑罰法律或法律效果有變更，而無刑法第二條第一項法
    律變更規定之適用，故無須為新舊法之比較，應逕適用裁判
    時法。又刑法第四十一條規定聲請易服社會勞動者，因條文
    已明定以社會勞動六小時折算徒刑或拘役一日，與易科罰金
    應於裁判主文諭知折算標準之情形不同，無須於裁判主文諭
    知（刑法施行法第三條之二修正理由參照），附此敘明。
據上論斷，依刑事訴訟法第二百九十九條第一項前段，刑法第三
百三十九條第一項、第二十八條、第四十一條第一項前段，刑法
施行法第一條之一，中華民國九十六年罪犯減刑條例第二條第一
項第三款、第七條，判決如主文。
本案經檢察官王誠到庭執行職務。
中    華    民    國   100    年    4     月    20    日
                  刑事第六庭  審判長法  官  田幸豔
                                    法  官  林臻嫺
                                    法  官  施介元
以上正本證明與原本無異。
如不服本判決應於收受本判決後10日內向本院提出上訴書狀，並
應敘述具體理由。其未敘述上訴理由者，應於上訴期間屆滿後20
日內向本院補提理由書狀（均須按他造當事人之人數附繕本）「
切勿逕送上級法院」。
                                    書記官  周怡青
中    華    民    國   100    年    4     月    20    日
附錄本判決論罪科刑法條
中華民國刑法第339條第1項
意圖為自己或第三人不法之所有，以詐術使人將本人或第三人之
物交付者，處 5 年以下有期徒刑、拘役或科或併科 1 千元以下
罰金。
附表一
┌─────┬────┬────┬───┬────┬───┬──┬──┬──┬─┬──┬───┬────┬────┬─────┬────┐
│日期      │船名編號│核配數量│單價  │金額    │實際  │單價│船長│機油│水│應收│應付  │實收    │付款    │發票號碼  │金額    │
│          │ 船  名 │（公升）│      │        │      │    │    │    │  │    │      │        │        │          │        │
├─────┼────┼────┼───┼────┼───┼──┼──┼──┼─┼──┼───┼────┼────┼─────┼────┤
│2007.5.13 │CT4-2229│ 44500  │14.5  │645250  │4500  │14.5│    │    │  │    │26000 │39250   │5/13付現│TV00000000│645850  │
│          │讚鰲龍23│        │      │        │      │    │    │    │  │    │      │        │        │          │        │
├─────┼────┼────┼───┼────┼───┼──┼──┼──┼─┼──┼───┼────┼────┼─────┼────┤
│2007.8.10 │CT4-2229│ 44400  │17.5  │777000  │12400 │17.5│    │    │  │    │20800 │196200  │8/10付現│UV00000000│777000  │
│          │讚鰲龍23│        │      │        │      │    │    │    │  │    │      │        │        │          │        │
└─────┴────┴────┴───┴────┴───┴──┴──┴──┴─┴──┴───┴────┴────┴─────┴────┘
附表二
┌─────┬────┬────┬───┬────┬───┬──┬──┬──┬─┬──┬───┬────┬────┬─────┬────┐
│日期      │船名編號│核配數量│單價  │金額    │實際  │單價│船長│機油│水│應收│應付  │實收    │付款    │發票號碼  │金額    │
│          │ 船  名 │（公升）│      │        │      │    │    │    │  │    │      │        │        │          │        │
├─────┼────┼────┼───┼────┼───┼──┼──┼──┼─┼──┼───┼────┼────┼─────┼────┤
│2007.3.9  │CT4-1083│ 72600  │13.95 │0000000 │      │    │    │    │  │    │43560 │(43560) │3/9已付 │SV00000000│0000000 │
│          │和春成3 │        │      │        │      │    │    │    │  │    │      │        │        │          │        │
└─────┴────┴────┴───┴────┴───┴──┴──┴──┴─┴──┴───┴────┴────┴─────┴────┘